台灣台中地方法院刑事判決　　　　　　　　　　　　　九十年度訴字第二五四號
　　公　訴　人　臺灣臺中地方法院檢察署檢察官
　　被　　　告　甲○○
右列被告因違反電信法等案件，經檢察官提起公訴（九十年度偵字第一二四三號）
，本院判決如左：
    主  文
甲○○連續意圖為自己不法之利益，以無線方式，盜用他人電信設備通信，處有期徒
刑月，如易科罰金，以佰元折算壹日。
    事  實
一、甲○○（曾因竊盜案件，經本院於民國八十九年十月十三日判處有期徒刑十月，
    緩刑四年，於民國八十九年十一月十一日判決確定，現仍緩刑中）明知其於民國
    （下同）八十八年十一月十七日下午六時許，在台中縣大里市○○路金城保齡球
    館樓梯間所拾獲0000000000號行動電話門號之ＳＩＭ晶片卡一張（係
    乙○○向東信電訊股份有限公司申請使用之行動電話門號，惟於八十八年十一月
    十六日，在台中縣大里市○○街○段一六八號住處遭竊），係離申請人本人持有
    之物，竟意圖為自己不法之所有，將之侵占入己；並基於意圖為自己不法利益之
    概括犯意，自八十八年十一月十七日十八時四分三十三秒起，至同月十八日十一
    時三十八分十八秒止，在台中縣等地，連續以無線方式撥打其欲通話對方之電話
    號碼，而盜用乙○○所有行動電話ＳＩＭ晶片卡之電信設備與他人通話多次，使
    東信電訊股份有限公司之通信系統，誤信其係有權撥打之行動電話租用戶，而提
    供通信服務，甲○○藉此取得免付電話費用合計新台幣（下同）二百四十五點二
    元之財產上不法利益。甲○○於盜用完畢後，則將上開行動電話之ＳＩＭ晶片卡
    丟棄在前開金城保齡球館內。嗣經乙○○於同年十一月十八日辦理停話後，發覺
    其行動電話門號遭盜打始報警，而為警循線查獲。
二、案經內政部警政署電信警察隊第二中隊報告臺灣臺中地方法院檢察署檢察官偵查
    起訴。
    理  由
一、右揭事實，業據被告於警訊中及本院審理時坦承不諱，核與被害人蔡德喜指述之
    被害情節相符，且經證人即與被告通聯之李惠芳、陳文彬證述屬實，並有通話紀
    錄之東信電訊電話明細單一份附卷可稽，事證明確，被告犯行已堪認定。
二、核被告侵占上開行動電話門號ＳＩＭ晶片卡之行為，係犯刑法第三百三十七條之
    侵占離本人所持有之物罪；其以無線方式盜用上開電信設備之行為，係違反電信
    法第五十六條第一項之意圖為自己不法之利益，以無線方式，盜用他人電信設備
    通信罪。按電信法第五十六條第一項之罪，係以意圖為自己或第三人不法之利益
    ，以有線、無線或其他電磁方式，盜接或盜用他人電信設備通信者，為構成要件
    。本罪處罰以前揭非法方法，詐得免費使用他人電信設備通信之不法利益，乃刑
    法詐欺得利罪之特別規定，依特別法優於普通法原則，自毋庸再論以刑法詐欺得
    利罪，附此敘明。被告上開多次以無線方式盜用他人電信設備通信之犯行，時間
    緊接，所犯構成要件相同，顯係出於概括之犯意為之，為連續犯，應依刑法第五
    十六條之規定以一罪論，並加重其刑。又被告所犯上開二罪間，有方法結果之牽
    連關係，為牽連犯，應從較重之以無線方式盜用他人電信設備通信罪。爰審酌被
    告侵占並盜用他人電信設備，妨害電信健全發展，侵害被害人之權益，惟其所盜
    用之電信費用金額僅二百四十五點二元尚非鉅大，被告犯後坦承犯行，態度良好
    等一切情狀，爰量處如主文所示之刑。又被告行為後，刑法第四十一條業於九十
    年一月十日修正公布，同年月十二日生效，修正後刑法第四十一條第一項前段規
    定「犯最重本刑為五年以下有期徒刑以下之刑之罪，而受六個月以下有期徒刑或
    拘役之宣告，因身體、教育、職業、家庭之關係或其他正當事由，執行顯有困難
    者，得以一元以上三元以下折算一日，易科罰金。」，修正前刑法第四十一條規
    定「犯最重本刑為三年以下有期徒刑以下之刑之罪，而受六個月以下有期徒刑或
    拘役之宣告，因身體、教育、職業、家庭之關係，執行顯有困難者，得以一元以
    上三元以下折算一日，易科罰金。」，比較新舊法結果，以新法較有利於行為人
    ，本件自應適用裁判時之法律即修正後刑法第四十一條第一項前段之規定，就被
    告所宣告之刑併為諭知易科罰金之折算標準，併予敘明。
據上論斷，應依刑事訴訟法第二百九十九條第一項前段，電信法第五十六條第一項，
刑法第二條第一項前段、第十一條前段、第五十六條、第三百三十七條、第五十五條
、修正後刑法第四十一條第一項前段，罰金罰鍰提高標準條例第一條前段、第二條，
判決如主文。
中      華      民      國    九十一    年      一      月     十一     日
                                臺灣臺中地方法院刑事第六庭
                            法  官  許  月  馨
右正本證明與原本無異。
如不服本判決，應於判決送達後十日內向本院提出上訴狀，上訴於臺灣高等法院臺中
分院( 須附繕本 )。
                                        書記官
中      華      民      國    九十一    年      一      月     十一     日
參考法條：
電信法第五十六條
意圖為自己或第三人不法之利益，以有線、無線或其他電磁方式，盜接或盜用他人電
信設備通信者，處五年以下有期徒刑，得併科新台幣一百五十萬元以下罰金。
意圖供自己或第三人盜接或盜用他人電信設備通信，而製造、變造或輸入電信器材者
，處一年以上七年以下有期徒刑，得併科新台幣三百萬元以下罰金。意圖供第三人盜
接或盜用他人電信設備通信，而販賣、轉讓、出租或出借電信器材者，亦同。
意圖供自己或第三人犯罪之用而持有前項之電信器材者，處三年以下有期徒刑，得併
科新台幣五十萬元以下罰金。第一項及第二項之未遂犯罰之。
